臺灣彰化地方法院刑事判決　　　　　　 100年度易字第1274號
公　訴　人　臺灣彰化地方法院檢察署檢察官
被　　　告　陳致遠
上列被告因違反毒品危害防制條例案件，經檢察官提起公訴（10
0年度毒偵字第1877號），本院判決如下：
   主  文
陳致遠施用第二級毒品，累犯，處有期徒刑陸月，如易科罰金，
以新臺幣壹仟元折算壹日。
    犯罪事實
一、陳致遠前因施用毒品案件，經裁定送觀察、勒戒後，認無繼
    續施用毒品之傾向，於民國87年7月13日執行完畢釋放，並
    經本院87年度易字第456號為免刑判決確定；另因施用毒品
    案件，再經裁定送觀察、勒戒後，認無繼續施用毒品之傾向
    ，於87年12月8日執行完畢釋放，並經臺灣彰化地方法院檢
    察署（下稱彰化地檢署）檢察官以87年度偵字第10583號為
    不起訴處分確定；又因施用毒品案件，經裁定送觀察、勒戒
    ，有繼續施用傾向，再經裁定送強制戒治，於89年3月17日
    停止戒治，至89年3月24日保護管束期滿未經撤銷而執行完
    畢；復因施用毒品案件，經裁定送觀察、勒戒，有繼續施用
    傾向，再經裁定送強制戒治，於90年11月12日停止戒治，至
    91年3月19日保護管束期滿未經撤銷而執行完畢；又於前開
    強制戒治執行完畢釋放後5年內，於95年間因施用毒品案件
    ，經本院以95年度易字第710號判決判處有期徒刑6月確定；
    並因妨害公務案件，經本院以95年度易字第740號判決判處
    有期徒刑6月確定，兩者經定應執行刑有期徒刑11月，並於
    96年1月29日易科罰金執行完畢。詎其仍不思悔改，復基於
    施用第二級毒品甲基安非他命之犯意，於100年8月23日晚上
    10時許，在其位於彰化縣竹塘鄉○○村○○路○段137號之1
    住處內，以將甲基安非他命置於玻璃管內燒烤吸食煙霧之方
    式，施用第二級毒品甲基安非他命1次。嗣經警於100年8月2
    5日持拘票拘提到案後採集其尿液送驗，結果呈安非他命及
    甲基安非他命陽性反應，始悉上情。
二、案經彰化縣警察局員林分局報告臺灣彰化地方法院檢察署檢
    察官偵查起訴。
    理  由
一、按被告以外之人於審判外之陳述，經當事人於審判程序同意
    作為證據，法院審酌該言詞陳述或書面陳述作成時之情況，
    認為適當者，亦得為證據。當事人、代理人或辯護人於法院
    調查證據時，知有第159條第1項不得為證據之情形，而未於
    言詞辯論終結前聲明異議，視為有前項之同意，刑事訴訟法
    第159條之5定有明文。查本件下列認定事實所援引具傳聞性
    質之言詞或書面證據，關於證據能力，提示當事人均對之表
    示無意見，亦未於本案言詞辯論終結前聲明異議，而本院審
    酌該等審判外陳述作成當時之過程、內容、功能等情況綜合
    判斷，認具備合法可信之適當性保障而具證據能力，得採為
    認定事實之基礎，合先敘明。
二、前揭犯罪事實欄記載之被告施用第二級毒品之事實，業據被
    告於警詢、偵訊及本院審理時坦承不諱，且被告於100年8月
    25日經警採集尿液，經送詮昕科技股份有限公司檢驗結果，
    確呈安非他命、甲基安非他命陽性反應，此有彰化縣警察局
    員林分局偵查隊真實姓名對照認證單、詮昕科技股份有限公
    司出具之濫用藥物尿液檢驗報告各1份附卷可稽，足徵被告
    自白核與事實相符，堪以採信。本件事證明確，被告施用第
    二級毒品犯行堪以認定。又被告前因施用毒品案件，經裁定
    送觀察、勒戒後，認無繼續施用毒品之傾向，於87年7月13
    日執行完畢釋放，並經本院87年度易字第456號為免刑判決
    確定；另因施用毒品案件，再經裁定送觀察、勒戒後，認無
    繼續施用毒品之傾向，於87年12月8日執行完畢釋放，並經
    彰化地檢署檢察官以87年度偵字第10583號為不起訴處分確
    定；又因施用毒品案件，經裁定送觀察、勒戒，有繼續施用
    傾向，再經裁定送強制戒治，於89年3月17日停止戒治，至
    89年3月24日保護管束期滿未經撤銷而執行完畢；復因施用
    毒品案件，經裁定送觀察、勒戒，有繼續施用傾向，再經裁
    定送強制戒治，於90年11月12日停止戒治，至91年3月19日
    保護管束期滿未經撤銷而執行完畢；又於前開強制戒治執行
    完畢釋放後5年內，於95年間因施用毒品案件，經本院以95
    年度易字第710號判決判處有期徒刑6月確定等情，有臺灣高
    等法院被告前案紀錄表附卷可參。本件被告雖於上開強制戒
    治執行完畢釋放5年後再犯本案，惟被告既於強制戒治執行
    完畢釋放後5年內早已違犯施用毒品罪經本院科處刑罰確定
    ，顯見施以觀察、勒戒及強制戒治，無法收其果效，自無毒
    品危害防制條例第20條所定「五年後再犯」付觀察、勒戒之
    除刑化規定適用之餘地，應予追訴處罰依法論科（最高法院
    95年度第7次刑事庭會議參照）。
三、核被告所為，係犯毒品危害防制條例第10條第2項之施用第
    二級毒品罪。被告為施用毒品而持有第二級毒品，其持有之
    低度行為應為施用之高度行為所吸收，不另論罪。另被告因
    施用毒品案件，經本院以95年度易字第710號判決判處有期
    徒刑6月確定；並因妨害公務案件，經本院以95年度易字第7
    40號判決判處有期徒刑6月確定，兩者經定應執行刑有期徒
    刑11月，並於96年1月29日易科罰金執行完畢，亦有上開臺
    灣高等法院被告前案紀錄表1份在卷可憑，其受有期徒刑之
    執行完畢後，5年以內故意再犯本件有期徒刑以上之罪，為
    累犯，應依刑法第47條第1項加重其刑。爰審酌被告前因施
    用毒品犯行，經觀察、勒戒、強制戒治執行完畢，仍不知警
    惕，意志不堅，復予施用，足見其未徹底戒除施用毒品之惡
    習，惟念及施用毒品本質上係戕害自身健康之行為，尚未嚴
    重破壞社會秩序或侵害他人權益，且坦承犯行，犯後態度良
    好，並斟酌其智識程度、生活狀況等一切情狀，量處如主文
    所示之刑，並諭知易科罰金之折算標準，以資儆懲。
四、依刑事訴訟法第299條第1項前段，毒品危害防制條例第10條
    第2項，刑法第11條前段、第41條前段、第47條第1項，判決
    如主文。
本案經檢察官陳顗安到庭執行職務。
中    華    民    國    100    年    12   月    23    日
                    刑事第四庭  法  官  蘇雅慧
以上正本證明與原本無異。
如不服本判決應於收受判決後10日內向本院提出上訴書狀，並應
敘述具體理由；其未敘述上訴理由者，應於上訴期間屆滿後20日
內向本院補提理由書（均須按他造當事人之人數附繕本）「切勿
逕送上級法院」。
中    華    民    國    100    年    12   月    23    日
                                書記官  吳芳儀
附錄本案論罪科刑法條全文：
毒品危害防制條例第10條
施用第一級毒品者，處 6 月以上 5 年以下有期徒刑。
施用第二級毒品者，處 3 年以下有期徒刑。